# 干了一半停工了，是否还能采用完工百分比法

提问人：weimingchi 时间：2020-02-07 17:15:17
一家建筑公司作为设备卖出方，和融资公司、承租方 15 年底签了一个EPC总包的融资租赁，收到了几千万的预付款，干了不到 1 年，承租方的项目暂停了，而且直到现在承租方的项目还没重启，这家建筑公司就在已发生的成本的基础上，预计了一部分毛利，确认了收入结转成本......现场审查协议，发现如果从买卖合同上考虑，风险完全由建筑公司承担，没有确认收入的理由，如果从建筑行业准则来说，采用完工百分比法的四个条件，其中经济利益很可能流入企业这条就被事实打脸，我认为承租方项目已停工多年，且客户尚无法提供合同完工进度，不符合完工百分比法的确认收入的要求，按照准则要求，“第二十五条建造合同的结果不能可靠估计的，应当分别下列情况处理：（一）合同成本能够收回的，合同收入根据能够收回的实际合同成本予以确认，合同成本在其发生的当期确认为合同费用。现在企业坚持认为承租方的项目很快就要重启，经济利益可以保证，想按照完工百分比法做账。求教陈版主，这种情况，怎么处理才最符合准则？

回答人：chenyiwei
企业的意见不合理。该项目已经停工多年，在停工期间无法合理估计何时重启项目，以及重启后的合同条款是否可能发生实质性修改等，因此合同履行结果存在很大不确定性，不满足采用完工百分比法确认收入的条件。至少要到项目实质重启，且对重启后的合同条款重新确认一致，以及对承租方的支付意愿和能力进行谨慎评估后，才可能重新满足采用完工百分比法的条件（此时需对照建造合同准则下对相应类别建造合同的“履行结果能够可靠估计”的各项条件，重新审慎评估是否已经满足以及何时满足）。

提问人：weimingchi 时间：2020-02-13 11:40:15
陈版主，我查了“”建造合同的结果可靠估计“的条款，其中“合同完工进度和为完成合同尚需发生的成本能够可靠地确定”，这个“可靠”怎么理解，我在准则或者指南里并没有查到具体的描述，企业只能提供预估的成本（靠经验），我觉得这种不能量化指标化的成本及由于存在更改合同设计的可能性，不属于“可靠”的范畴，但没有找到具体的准则可以直接说服客户。请陈版主指点一下

回答人：chenyiwei
这是一个判断问题。理论上如果估计的各种可能性 95 ％以上集中在一个范围有限的区间内，都可以称为“可靠”，这也是结合定性、定量因素的考虑。“存在更改合同设计的可能性”不是判断可靠性的考虑因素。